【裁判字號】    92,交簡上,30
【裁判日期】    920808
【裁判案由】    過失傷害
【裁判全文】
臺灣高雄地方法院刑事判決                        九十二年度交簡上字第三號
    上  訴  人  臺灣高雄地方法院檢察署檢察官
    被      告  甲○○
右列上訴人因傷害案件，不服本院交通法庭九十二年度交簡字第二一三號第一審判決
（聲請簡易判決處刑案號：臺灣高雄地方法院檢察署九十二年度偵字第一八五八號）
，提起上訴，本院管轄之第二審合議庭判決如左：
    主  文
上訴駁回。
    事實及理由
一、本案經本院審理結果，認原審認定被告因過失傷害人致重傷之事實，業據被告於
    原審及本院審理時坦承不諱，核與告訴人丙○○指訴之情節相符，並有道路交通
    事故調查報告表一紙及事故現場、車輛照片共七張附卷足稽，自堪信為真實。又
    告訴人因遭被告車輛撞擊，造成頭部外傷併頭骨骨折、顱內出血等情有診斷證明
    書在卷可憑，且經高雄醫學大學附設中和紀念醫院函覆指出告訴人經治療後仍有
    喪失嗅覺、左側顏面神經麻痺及左上肢運動障礙等處之傷害，且皆無法痊癒，此
    有高雄醫學大學附設中和紀念醫院回函一紙在偵查卷足稽。是以告訴人所受之傷
    害顯係於身體有重大不治之傷害，核與刑法上重傷之定義相當，其已達重傷之程
    度無訛。是堪以認定被告因過失傷害人致重傷之事實。至告訴人於本院審理時爭
    執：(一)被告係故意肇事部分：按刑法上所稱之故意，係指行為人對於構成犯罪之
    事實，明知並有意使其發生或預見其發生而其發生並不違背其本意者，查被告係
    因心虛怕被攔檢而貿然驅車跨越分向限制線而肇事，顯係臨時發生之交通事故，
    無證據證明被告事先有選定告訴人或其他人為事故發生對象，且被告與告訴人並
    無怨隙，被告因此事故需受刑事處罰與民事賠償，亦無證據證明被告因此事故而
    有獲利，是難認被告係故意肇事。(二)被告另犯刑法第一百八十五條第二項之公共
    往來安全罪部分：按刑法第一百八十五條第一項規定：「損壞或壅塞陸路、水路
    、橋樑或其他公眾往來之設備或以他法致生往來之危險者，處五年以下有期徒刑
    、拘役或五百元以下罰金。」，同條第二項規定：「因而致人於死者，處無期徒
    刑或七年以上有期徒刑。致重傷者，處三年以上十年以下有期徒刑」。然本件被
    告係利用道路不遵守交通安全規則而跨越雙黃線且未注意採取減速、煞停或閃避
    之必要安全措施而肇事，且道路標線之雙黃線在物理上並非不可跨越，用路人於
    行駛時仍得注意對向往來車輛，單以被告個人跨越雙黃線之違規行為及未採取避
    免發生事故之措施，並不致公眾往來之設備損害或危及公眾往來之安全，亦與刑
    法第一百八十五條所欲保護公眾往來交通安全之社會法益不符，是上訴人援引告
    訴人意旨而認原審漏未論及刑法第一百八十五條第二項之公共往來安全罪，為無
    理由。
    (三)被告本人未曾探視告訴人，亦未與告訴人達成賠償之和解，犯後態度不佳而原
    審量刑過輕部分：查原審判決時已審酌被告未與告訴人達成和解之情狀，且據告
    訴人代理人乙○○於本院審理時亦稱：「（被告表示有意願與你們和解？）被告
    所提出和解的內容有要我們不再追究被告的責任等，所提出的條件我當時實在聽
    不下去。」、「被告至少應該與我們談，但是被告雖然申請苓雅區公所調解，但
    是被告只是一味說他沒有具體的賠償計畫，直說沒辦法賠償。」、「（提出七百
    多萬元的賠償？）告訴人的腦細胞受損嚴重。」等語（見本院九十二年五月九日
    、七月二十五日審判筆錄），是被告與告訴人無法達成和解之原因在於被告經濟
    能力不足，且亦曾聲請調解，不能因無法賠償即認被告犯後態度不佳，是告訴人
    此部分爭執，並不足採。至於被告本人未曾探視告訴人，尚難因而認定被告無反
    悔之意，且以原審所審酌之被告無前科、品行良好，過失程度嚴重，告訴人及其
    家人因此事故所遭受之創傷，尚未和解等一切情狀，被告本人未探視告訴人僅在
    心理上未能減輕或撫慰告訴人及其家人所受創傷，亦即被告本人未探視告訴人並
    未改變原審所審酌之一切情狀，附此敘明。
二、是原審以被告犯刑法第二百八十四條第一項後段之過失傷害人致重傷罪，引用刑
    法第二百八十四條第一項後段、第四十一條第一項前段，罰金罰鍰提高標準條例
    第一條前段、第二條，判處上訴人有期徒刑伍月，如易科罰金，以三百元折算一
    日，其認事用法，均無違誤，就該罪最重本刑為有期徒刑一年之比例觀之，量刑
    亦屬妥適，上訴意旨猶指摘原判決不當，非有理由，應予駁回。並引用原審判決
    書記載之事實、證據。
據上論斷，應依刑事訴訟法第四百五十五條之一第一項、第三項、第三百六十八條、
第三百七十三條，判決如主文。
中      華      民      國    九十二    年      八      月      八      日
            臺灣高雄地方法院刑事第一庭
                                      審判長法  官        林水城
                                            法  官        黃悅璇
                                            法  官        楊智守
右正本證明與原本無異。
不得上訴。
                                            書記官        王美玲
中      華      民      國    九十二    年      八      月     十一     日


司法院資訊處製作；財團法人民間司法改革基金會備份。
